臺灣花蓮地方法院刑事判決　　　　　　　 95年度訴字第508號
公　訴　人　臺灣花蓮地方法院檢察署檢察官
被　　　告　乙○○
指定辯護人　本院公設辯護人甲○
上列被告因違反槍砲彈藥刀械管制條例案件，經檢察官提起公訴
（95年度偵字第5462號），本院判決如下：
    主  文
乙○○未經許可，持有可發射子彈具有殺傷力之改造槍枝，處有
期徒刑年肆月，併科罰金新臺幣拾萬元，罰金如易服勞役，以
新臺幣壹仟元折算壹日。扣案之改造手槍貳枝（各含彈匣壹個，
槍枝管制編號：0000000000號、0000000000號）、土造子彈壹顆
，均沒收。
    事  實
一、乙○○明知未經主管機關許可，不得持有可發射子彈具有殺
    傷力之槍枝及子彈，竟於93年10月間某日，在花蓮縣吉安鄉
    太昌村空軍防校附近，同時收受姓名年籍不詳綽號「阿傑」
    之成年人交付之仿GLOCK廠17型、仿BERETTA廠84型半自動手
    槍，均換裝土造金屬槍管改造而成之具殺傷力改造手槍2 枝
    （各含彈匣1個，槍枝管制編號：0000000000號、000000000
    0號）及土造9.35mm子彈2顆，並帶回位於花蓮縣花蓮市○○
    ○路90號之住處而持有之。嗣於95年10月15日15時30分許，
    經警持搜索票搜索上開處所，扣得前開改造手槍2 枝、土造
    子彈2顆（其中1顆因鑑驗試射用罄，餘 1顆），始查知上情
    。
二、案經花蓮縣警察局新城分局報告臺灣花蓮地方法院檢察署檢
    察官偵查起訴。
    理  由
一、上揭被告乙○○未經許可，非法持有扣案改造手槍2 枝、子
    彈2 顆之事實，業據被告於警詢、偵訊及本院審理時坦承不
    諱，且有現場照片4 幀附卷可稽，另有具有殺傷力之改造手
    槍2枝、子彈2顆扣案可佐。而扣案之槍枝經送內政部警政署
    刑事警察局鑑驗結果，認：送鑑改造手槍1 枝（槍枝管制編
    號：0000000000 ），係由仿GLOCK廠17型半自動手槍製造之
    槍枝，換裝土造金屬槍管而成之改造手槍，機械性能正常，
    可擊發適用子彈，認具殺傷力；送鑑改造手槍1 枝（槍枝管
    制編號：0000000000 ），係由仿BERETTA廠84型半自動手槍
    製造之槍枝，換裝土造金屬槍管及金屬槍機而成之改造手槍
    ，機械性能良好，可擊發適用子彈，認具殺傷力；送鑑子彈
    2顆，認均係土造子彈，具直徑約9.35mm金屬彈頭，採樣1顆
    試射，可擊發，認具殺傷力，此有該局95年11月6 日刑鑑字
    第0950160336號槍彈鑑定書乙份在卷可稽，被告上開自白核
    與事實相符，堪以採信。本案事證明確，被告犯行洵堪認定
    ，應予依法論科。
二、被告自93年11月間某日起即非法持有上開改造手槍，於其開
    始非法持有改造手槍時罪名即告成立，其之後繼續持有之行
    為，乃屬犯罪行為之繼續，自應從其持有行為終止時論究所
    應適用之法律。故雖被告於持有上開改造手槍後，槍砲彈藥
    刀械管制條例業經總統於94年1月26日修正公布，並自同年1
    月28日生效施行，原條例第8 條與第10條、第11條合併修正
    移列為修正條文第8 條，原條例第10、11條刪除；修正前槍
    砲彈藥刀械管制條例第11條第4 項之未經許可持有可發射子
    彈具有殺傷力之各式槍砲罪，移至新法第8條第4項，除將舊
    法規定之「槍砲」修正為「槍枝」外，修正前之法定刑為 1
    年以上7年以下有期徒刑，併科新臺幣7百萬元以下罰金，修
    正後槍砲彈藥刀械管制條例第8條第4項係規定：「未經許可
    持有第4條第1項第1 款所定其他可發射金屬或子彈具有殺傷
    力之各式槍枝者，處3 年以上10年以下有期徒刑，併科新臺
    幣700 萬元以下罰金」，揆諸前開說明，並無新舊法比較之
    適用，而應逕行適用現行之槍砲彈藥刀械管制條例之規定。
    又查，被告行為後，刑法業於94年2月2日修正公布，95年 1
    月1日施行，刑法第2條第1 項「行為後法律有變更者，適用
    行為時之法律，但行為後之法律有利於行為人者，適用最有
    利於行為人之法律」規定，係規範行為後「法律變更」所生
    新舊法比較適用之準據法。惟如上述，被告最終持有的行為
    ，係在95年10月15日，乃在新刑法修正施行後，故其非法持
    有行為，亦無新舊刑法比較問題，應逕以現行之新刑法論科
    ，合先敘明。
三、核被告所為，係違反槍砲彈藥刀械管制條例第8條第4項之未
    經許可持有其他可發射子彈具有殺傷力之槍枝罪及同法第12
    條第4 項未經許可持有子彈罪。至被告雖於本院審理中自承
    ：「阿傑」先於93年10月中旬交付1 枝槍給伊，作為抵押品
    ，又於94年1、2月間交付第2枝槍，再於94年2月間交付子彈
    2 顆等語，似顯示被告持有扣案之2枝槍枝及子彈2顆之時間
    不同，而應分別論罪，然查，上開陳述僅有被告之自白，並
    無其他證據可堪佐證，無從認定其真實性，依罪疑唯輕之法
    理，應做最有利於被告之認定，故認被告應僅有一同時持有
    扣案2枝槍枝及子彈2顆之犯行。另被告於警詢及偵查中雖供
    陳：係以新臺幣3 萬元向「阿傑」購買者云云，然被告於本
    院審理中再三強調其並無意購買，系爭槍枝、子彈其均未花
    錢，是「阿傑」用以質押債務，故被告既無意購買，又不願
    意充抵債務，自難認被告有購買之事實，起訴書認被告購買
    系爭槍枝云云，容有誤會；又被告之意圖充其量不過為同意
    「阿傑」以系爭槍、彈質押，應認無代為寄藏之犯意，故應
    以非法持有槍枝、子彈罪論處，併此敘明。被告以1 持有具
    殺傷力手槍2枝及子彈2顆行為，同時觸犯上開2 罪名，應依
    刑法第55條前段規定論以一較重之未經許可持有其他可發射
    子彈具有殺傷力之槍枝罪。爰審酌被告並無犯罪紀錄，有臺
    灣高等法院被告前案紀錄表1 份在卷可查、其非法持有改造
    槍枝、子彈，對他人之身體、生命安全及社會秩序造成潛在
    之危險，及其犯罪後坦承犯行之態度等一切情狀，量處如主
    文所示之徒刑及併科罰金，並就罰金部分諭知易服勞役之折
    算標準。
四、扣案之改造手槍2枝（槍枝管制編號：0000000000號、00000
    00000號）、土造子彈1顆，經送鑑結果認具有殺傷力，詳如
    前述，均屬違禁物，應依刑法第38條第1項第1款規定宣告沒
    收，另扣案之子彈1 顆，業經送鑑驗試射用磬，已不具殺傷
    力，爰不予宣告沒收，附此敘明。
據上論斷，應依刑事訴訟法第299 條第1 項前段，槍砲彈藥刀械
管制條例第8條第4項、第12條第4項，刑法第11條前段、第55 條
前段、第42條第3項、第38條第1項第1款，判決如主文。
本案經檢察官李殷財到庭執行職務。
中　　華　　民　　國　　96　　年　　1　　月　　23 　　日
　　    　　　　      　臺灣花蓮地方法院刑事第二庭
                            審判長法  官  李 豫 雙
                                  法  官  林 韋 岑
                                  法　官　俞 秀 美
上列正本證明與原本無異。
如對本判決不服，應於送達後10日內，向本院提出上訴狀。（應
抄附繕本）
                                  書記官
中　　華　　民　　國　　96　　年　　1 　　月　　24　　日
附錄本案論罪科刑之法條：
槍砲彈藥刀械管制條例第8條第4項：
未經許可，持有、寄藏或意圖販賣而陳列第1 項所列槍枝者，處
3年以上10年以下有期徒刑，併科新臺幣700 萬元以下罰金。
槍砲彈藥刀械管制條例第12條第4項
未經許可，持有、寄藏或意圖販賣而陳列子彈者，處5 年以下有
期徒刑，併科新台幣300萬元以下罰金。
